【裁判字號】    89,上訴,802
【裁判日期】    890531
【裁判案由】    違反槍砲彈藥刀械管制條例等
【裁判全文】
臺灣高等法院臺中分院刑事判決                八十九年度上訴字第八○二號
      上  訴  人
      即  被  告  丙○○
      指定辯護人  本院公設辯護人  丁○○
      上  訴  人
      即  被  告  乙○○
      選任辯護人  黃嘉明
右上訴人因違反槍砲彈藥刀械管制條例等案件，不服臺灣彰化地方法院八十九年度訴
字第四三號中華民國八十九年三月十六日第一審判決（起訴案號：臺灣彰化地方法院
檢察署八十八年度偵字第七七九五、八二七二、八四二九、一一二七七號，提起上訴
，本院判決如左：
      主  文
上訴駁回。
      事  實
一、丙○○於民國（下同）八十七年三月間某日，受綽號「阿南」之呂東南（已於八
    十七年十月十四日死亡）委託，寄藏具有殺傷力之美製三五七轉輪手槍一枝（獲
    案槍枝管制編號0000000000）及制式子彈五顆，並將之藏放於彰化縣
    鹿港鎮○○○路一○○巷一號三樓其租住之處所，未經許可而無故寄藏上開槍、
    彈。
二、乙○○意圖為自己不法之所有，於八十八年七月十五日二十一時許，在彰化縣員
    林鎮溝皂村溝皂巷，以自備之鑰匙一支（未扣案），竊取林明峰所有由陳文義使
    用之車牌號碼ＯＮ－九四四七號賓士牌自用小客車一輛，得手後供己使用及借予
    他人使用。
三、嗣於八十八年七月二十八日零時二十分許，為警在彰化縣鹿港鎮○○○路一○○
    巷一號三樓，查獲丙○○寄藏之該具有殺傷力之美製三五七轉輪手槍一枝及制式
    子彈四顆（原為五顆，其中一顆為丙○○擊發，餘四顆其中二顆業經送驗試射）
    、彈殼一個；又於八十八年八月十三日十四時三十分許，在彰化縣員林鎮○○街
    三一一巷二號陽明天下大樓地下室一樓，經警查獲乙○○竊取之車牌號碼ＯＮ－
    九四四七號自用小客車。
四、案經彰化縣警察局鹿港分局及台中市警察局第二分局報請偵辦，由臺灣彰化地方
    法院檢察署檢察官偵查起訴。
      理  由
一、據被告丙○○對於右揭時地寄藏槍彈之事實供承不諱，並有為警查獲之上開槍彈
    扣案可稽，而扣案之槍、彈，經送驗結果，該美制三七五轉輪手槍一枝（槍枝管
    制編號：0000000000），係仿美國SMITH  & WESSON廠口徑0.357吋轉
    輪手槍製之仿造轉輪手槍，槍管內具陸條左旋來復線，機械性能正常，可擊發子
    彈，認具殺傷力；送鑑子彈肆顆，認均係制式口徑0.38吋子彈（彈底標記均為
    "38 ACP 97 SPL"），彈底均有撞針撞擊過之痕跡，採樣貳顆試射，均可擊發，
    認具殺傷力；扣案之彈殼一個，係已擊發制式口徑0.38吋子彈彈殼（彈底標記為
    "38 ACP 97 SPL"），經與上述槍枝試射彈殼比對結果，其彈底紋痕特徵相吻合
    ，認係上述槍枝所擊發，此有內政部警政署刑事警察局八十八年八月十二日刑鑑
    字第七六八四號鑑驗通知書在卷可稽。事證明確，被告丙○○之犯行堪予認定。
二、被告乙○○否認有竊盜犯行，辯稱：該ＯＮ－九四四七號小客車係被告友人林明
    峰所有，被告曾駕駛過該車，嗣於路上發現該車，乃以自備鑰匙開啟將車開走，
    被告僅有使用之意思，並無據為己有之意思云云。惟查上開車輛係林明峰所有，
    而交由陳文義使用中，據陳文義於警訊供稱係於八十八年七月十五日晚九時許將
    車停在員林鎮溝皂村溝皂巷時被竊走等語，而被告在警訊亦自承係其行竊該車，
    且從被告持有該車之自備鑰匙以觀，足見被告於前向友人林明峰借用該車使用時
    ，即蓄意自行打造鑰匙一把，以備行竊之用至明，其所辯僅有使用之意思云云，
    要為卸責飾詞，不足採信，其竊盜犯行，應堪認定。
三、核被告乙○○所為，係犯刑法第三百二十條第一項之普通竊盜罪。被告丙○○所
    為，其寄藏、持有槍、彈之行為，係犯槍砲彈藥刀械管制條例第七條第四項、第
    十二條第四項之罪，其持有槍彈之低度行為，為寄藏槍彈之高度行為吸收，不另
    論罪。又被告丙○○以一寄藏行為，觸犯二罪名，應依想像競合犯之規定，從一
    重之第七條第四項寄藏手槍罪處斷，公訴人認扣案之槍枝係屬改造模型槍，應依
    同條例第十條第四項論處云云，惟所謂改造模型槍，係指由產製槍械合法廠商製
    造之不具發射功能制式槍枝模型，經加工改造或得輕易改裝或加裝而具發射功能
    及殺傷力之槍枝，而本件扣案之美製三五七轉輪手槍一枝，係仿美國SMITH &
    WESSON廠口徑0.357吋轉輪手槍製之仿造轉輪手槍，槍管內具陸條左旋來復線，
    機械性能正常，可擊發子彈，應係屬同條例第七條所指之「手槍」（參閱卷附之
    內政部警政署刑事警察局八十九年二月二十四日刑鑑字第二○六○五號函），起
    訴法條尚有未洽，應予變更。原審審酌被告等犯罪之動機、目的、手段、犯罪情
    節、對社會之危害性及犯後態度等一切情狀，就被告乙○○部份，適用刑法第三
    百二十條第一項、罰金罰鍰提高標準條例第一條前段，量處有期徒刑伍月；就被
    告丙○○部份，適用刑事訴訟法第三百條，槍砲彈藥刀械管制條例第七條第四項
    、第十二條第四項，刑法第十一條前段、第五十五條、第四十二條第二項、第三
    十八條第一項第一款，罰金罰鍰提高標準條例第二條，量處有期徒刑六年，併科
    罰金新台幣伍萬元，並諭知罰金如易服勞役，以新台幣玖佰元即銀元參佰元折算
    壹日示懲，並說明被告丙○○係偶發犯，依其犯罪情節，尚非需以強制工作矯正
    其偏差行為，依司法院大法官會議第四七一號解釋意旨，尚無宣告強制工作之必
    要。及扣案之美制三七五轉輪手輪手槍一枝（槍枝管制編號：00000000
    00），及子彈二顆均具有殺傷力，均係違禁物，依法宣告沒收。另扣案之彈殼
    一個及送驗試射之子彈二顆，已非屬具殺傷力之違禁物；又被告乙○○所有供竊
    盜用之鑰匙一支，業經其丟棄而滅失，據被告乙○○供明在卷，均不為沒收之諭
    知。其認事用法及量刑均無不合，被告等上訴意旨均謂量刑過重及被告乙○○否
    認有竊盜之故意，指謫原判決不當云云，均非可取，上訴為無理由，均應予駁回
    。
四、據上論結，應依刑事訴訟法第三百六十八條，判決如主文。
本案經檢察官甲○○到庭執行職務。
中      華      民      國    八十九     年     五     月    三十一     日
                                  臺灣高等法院臺中分院刑事第二庭
                                        審判長法  官  羅  禮  政
                                              法  官  蔡  聰  明
                                              法  官  陳  欣  安
右正本證明與原本無異。
乙○○部分不得上訴，其餘得上訴。
如不服本判決應於收受送達後十日內向本院提出上訴書狀，其未述上訴之理由者並
得於提起上訴後十日內向本院補提理由書（均須按他造當事人之人數附繕本）。
                                              書記官  陳  秀  真
中      華      民      國    八十九     年     六     月     一        日
                                                                  Ｅ


司法院資訊處製作；財團法人民間司法改革基金會備份。
